臺灣屏東地方法院民事判決　　　　　　110年度屏小字第643號
原　　　告　陽信商業銀行股份有限公司

法定代理人　陳勝宏　
訴訟代理人　陳俊雲　
被　　　告　藍文君（洪雅娟之繼承人）

　　　　　　藍文皇（洪雅娟之繼承人）

兼上列二人
法定代理人　藍寅源（洪雅娟之繼承人）

上列當事人間請求清償借款事件，本院於民國110 年10月26日言
詞辯論終結，判決如下：
    主    文
被告應於繼承被繼承人洪雅娟之遺產範圍內連帶給付原告新臺幣
（下同）96,666元，及自109 年12月14日起至清償日止，按週年
利率百分之1.845 計算之利息，暨逾期在6 個月以內部分按上開
利率百分之10，超過6 個月部分按上開利率百分之20計算之違約
金。
訴訟費用1,000 由被告於繼承被繼承人洪雅娟之遺產範圍內連帶
負擔。
本判決於被告繼承被繼承人洪雅娟之遺產範圍內得假執行。
    理由要領
一、原告主張被告之被繼承人洪雅娟於109 年5 月14日向原告借
    款10萬元，借款期間自109 年5 月14日起至112 年5 月14日
    止，利率依中華郵政股份有限公司二年期定期儲金利率加1
    ％機動調整，目前為1.845 ％，遲延繳納時除依上開利率計
    息外，並自逾期日起至清償日止，其逾期在6 個月以內者，
    按上開利率10％，逾期超過6 個月者，按上開利率20％計算
    之違約金，詎洪雅娟自109 年12月14日起即未依約攤還本息
    ，債務視為全部到期。被繼承人洪雅娟於110 年1 月9 日死
    亡，被告等為其繼承人等情，業據其提出信用貸款借據暨約
    定書影本、放款主檔資料影本、戶籍謄本、繼承系統表等件
    為證，且為被告所不爭執，堪信原告上開主張為真實。
二、按繼承人自繼承開始時，除本法另有規定外，承受被繼承人
    財產上之一切權利義務。但權利、義務專屬於被繼承人本身
    者，不在此限；繼承人對於被繼承人之債務，以因繼承所得
    遺產為限，負連帶清償責任，民法第1148條第1項、第2項及
    第1153條第1 項分別定有明文。被繼承人洪雅娟所欠系爭借
    款債務非專屬被繼承人本身之債務，是系爭借款債務應由被
    告等繼承。從而，原告依據消費借貸及繼承之法律關係，請
    求被告等應於繼承被繼承人洪雅娟之遺產範圍內連帶給付原
    告如主文第1 項所示之金額、利息及違約金，為有理由，應
    予准許。
三、本件係就民事訴法第427條第1項訴訟適用簡易程序所為被告
    敗訴之判決，依民事訴訟法第389 條第1項第3款規定，應依
    職權宣告假執行。又本件訴訟費用為第一審裁判費1,000 元
    ，由被告於繼承被繼承人洪雅娟之遺產範圍內連帶負擔。
中    華    民    國   110    年    10    月    28    日
                  屏東簡易庭  法  官  王致傑
正本係照原本作成。
如不服本判決，應於判決送達後20日內，以判決違背法令為理由
，向本院提出上訴狀並表明上訴理由（上訴理由應表明：一、原
判決所違背之法令及其具體內容；二、依訴訟資料可認為原判決
有違背法令之具體事實），如未表明上訴理由者，應於上訴後20
日內向本院提出上訴理由書。如委任律師提起上訴者，應一併繳
納上訴審裁判費。
中    華    民    國   110    年    10    月    28    日
                              書記官  張婉郁